---
title: "Mi Recorrido de Eventos/My Event History"
subtitle: "Yanina Bellini Saibene"
format: 
  dashboard:
    theme: cosmo
    nav-buttons: 
      - icon: github
        href: https://github.com/yabellini
      - icon: globe
        href: https://yabellini.netlify.app/
---

```{r}
#| label: setup
#| include: false

# Cargar librerías
library(tidyverse)
library(crosstalk)
library(DT)
library(plotly)
library(googlesheets4)
library(scales)
library(bslib)
library(bsicons)
library(htmltools)
library(lubridate)

# Leer datos
eventos_raw <- read_csv("data/eventos.csv")

# Limpiar y preparar datos
eventos <- eventos_raw |>
  janitor::clean_names() |>
  mutate(
    # Usar la columna anio que está más completa
    anio = as.integer(anio),
    # Convertir fecha_inicio y fecha_fin a fecha
    fecha_inicio = dmy(fecha_inicio),
    fecha_fin = dmy(fecha_fin),
    # Si fecha_fin es NA, usar fecha_inicio
    fecha_fin = if_else(is.na(fecha_fin), fecha_inicio, fecha_fin),
    # Limpiar cantidad (convertir a numérico)
    cantidad = as.numeric(cantidad),
    cantidad = replace_na(cantidad, 0),
    # Crear categoría de formato
    formato_cat = case_when(
      str_detect(tolower(formato), "online") ~ "Online",
      str_detect(tolower(formato), "hybrid") ~ "Híbrido",
      str_detect(tolower(formato), "in person") ~ "Presencial",
      TRUE ~ "Otro"
    ),
    # Crear categoría de alcance geográfico
    alcance = case_when(
      str_detect(tolower(lugar), "global") ~ "Global",
      str_detect(tolower(lugar), "latin|latam|chile|uruguay|colombia|brasil|bolivia|ecuador|venezuela|mexico") ~ "Latinoamérica",
      str_detect(tolower(lugar), "argentin") ~ "Argentina",
      TRUE ~ "Otro"
    ),
    # Limpiar tipo de evento
    tipo_clean = str_to_title(tipo)
  ) |>
  filter(rol != "Participant")

# Crear datos expandidos para el mapa de calor (cada día entre fecha_inicio y fecha_fin)
eventos_expandidos <- eventos |>
  filter(!is.na(fecha_inicio)) |>
  rowwise() |>
  mutate(
    fecha_min = pmin(fecha_inicio, fecha_fin, na.rm = TRUE),
    fecha_max = pmax(fecha_inicio, fecha_fin, na.rm = TRUE),
    fechas = list(seq(fecha_min, fecha_max, by = "1 day"))
  ) |>
  select(-fecha_min, -fecha_max) |>
  unnest(fechas) |>
  ungroup()

# Contar eventos por día
eventos_por_dia <- eventos_expandidos |>
  count(fecha = fechas, name = "n_eventos") |>
  mutate(
    anio = year(fecha),
    mes = month(fecha),
    dia = day(fecha),
    semana_del_anio = isoweek(fecha),
    dia_semana = wday(fecha, week_start = 1)  # Lunes = 1
  )
```

# 📊 Resumen General/Summary

## Row {height=20%}

```{r}
#| content: valuebox
#| title:  "Total de Eventos/Events Total"

list(
  icon = "calendar-event",
  color = "primary",

  value = nrow(eventos)
)
```

```{r}
#| content:  valuebox
#| title: "Años de Trayectoria/Years of Experience"

list(
  icon = "clock-history",
  color = "success",
  value = max(eventos$anio) - min(eventos$anio) + 1
)
```

```{r}
#| content: valuebox
#| title:  "Personas Alcanzadas/People Reached"

total_personas <- sum(eventos$cantidad, na.rm = TRUE)
list(
  icon = "people-fill",
  color = "info",
  value = format(total_personas, big.mark = ",")
)
```

```{r}
#| content: valuebox
#| title: "Países/Regiones Alcanzados - Countries/Regions Reached"

n_lugares <- eventos |>
  filter(!is.na(lugar)) |>
  distinct(lugar) |>
  nrow()

list(
  icon = "globe-americas",
  color = "warning",
  value = n_lugares
)
```

## Row {height=20%}

```{r}
#| content: valuebox
#| title: "Cursos/Courses"

n_cursos <- eventos |>
  filter(tipo_clean == "Course") |>
  nrow()

list(
  icon = "mortarboard-fill",
  color = "secondary",
  value = n_cursos
)
```

```{r}
#| content: valuebox
#| title: "Conferencias Organizadas/Conferences Organized"

n_conf <- eventos |>
  filter(tipo_clean == "Conference") |>
  nrow()

list(
  icon = "building",
  color = "danger",
  value = n_conf
)
```

```{r}
#| content: valuebox
#| title: "Charlas/Talks/Keynotes"

n_charlas <- eventos |>
  filter(tipo_clean %in% c("Keynote", "Invited Talk", "Regular Talk", "Lightning Talk")) |>
  nrow()

list(
  icon = "mic-fill",
  color = "dark",
  value = n_charlas
)
```

```{r}
#| content: valuebox
#| title: "Online"

n_online <- eventos |>
  filter(formato_cat == "Online") |>
  nrow()

list(
  icon = "laptop",
  color = "light",
  value = n_online
)
```

## Row {height=30%}

### Column {width=60%}

```{r eventos-por-anio}
#| title: "Evolución de Eventos por Año/Events Over the Years"

eventos_por_anio <- eventos |>
  count(anio) |>
  arrange(anio)

plot_ly(eventos_por_anio, x = ~anio, y = ~n, type = 'scatter', mode = 'lines+markers',
        line = list(color = '#0d6efd', width = 3),
        marker = list(color = '#0d6efd', size = 8),
        hovertemplate = "Año: %{x}<br>Eventos: %{y}<extra></extra>") |>
  layout(
    xaxis = list(title = "Año", tickmode = "linear", dtick = 5),
    yaxis = list(title = "Número de Eventos"),
    hovermode = "x unified"
  )
```

### Column {width=40%}

```{r distribucion-tipo}
#| title: "Distribución por Tipo de Evento/Event Type Distribution"

eventos_por_tipo <- eventos |>
  count(tipo_clean, sort = TRUE) |>
  head(10)

plot_ly(eventos_por_tipo, labels = ~tipo_clean, values = ~n, type = 'pie',
        textposition = 'inside',
        textinfo = 'label+percent',
        hovertemplate = "%{label}<br>Cantidad: %{value}<br>Porcentaje: %{percent}<extra></extra>") |>
  layout(showlegend = FALSE)
```

## Row {height=30%}

```{r heatmap}
#| title:  "Mapa de Calor de Actividad - Consolidado de todos los años/Activity Heatmap - Consolidated Over All Years"

# Consolidar eventos por día y mes (ignorando el año)
eventos_consolidados <- eventos_por_dia |>
  mutate(
    mes = month(fecha),
    dia = day(fecha)
  ) |>
  group_by(mes, dia) |>
  summarise(n_eventos = sum(n_eventos, na.rm = TRUE), .groups = "drop")

# Crear grid completo para un año (usamos 2024 como año de referencia por ser bisiesto)
fecha_inicio <- as.Date("2024-01-01")
fecha_fin <- as.Date("2024-12-31")

grid_completo <- tibble(
  fecha = seq.Date(fecha_inicio, fecha_fin, by = "day")
) |>
  mutate(
    mes = month(fecha),
    dia = day(fecha),
    semana_del_anio = isoweek(fecha),
    dia_semana = wday(fecha, week_start = 1)
  ) |>
  left_join(eventos_consolidados, by = c("mes", "dia")) |>
  mutate(n_eventos = replace_na(n_eventos, 0))

# Crear el heatmap
plot_ly(
  data = grid_completo,
  x = ~semana_del_anio,
  y = ~dia_semana,
  z = ~n_eventos,
  type = "heatmap",
  colorscale = list(
    list(0, "#ebedf0"),
    list(0.25, "#9be9a8"),
    list(0.5, "#40c463"),
    list(0.75, "#30a14e"),
    list(1, "#216e39")
  ),
  hovertemplate = "Día: %{text}<br>Total eventos: %{z}<extra></extra>",
  text = ~format(fecha, "%d de %B"),
  showscale = TRUE,
  colorbar = list(title = "Total<br>Eventos")
) |>
  layout(
#    title = "",
    xaxis = list(
      title = "Semana del año",
      tickmode = "linear",
      dtick = 4
    ),
    yaxis = list(
      title = "",
      tickmode = "array",
      tickvals = 1:7,
      ticktext = c("Lun", "Mar", "Mié", "Jue", "Vie", "Sáb", "Dom"),
      autorange = "reversed"
    )
  )
```

# 📈 Análisis Detallado/Detailed Analysis

## Row {height=35%}

### Column {width=50%}

```{r eventos-por-rol}
#| title:  "Eventos por Rol/Events by Role"

eventos |>
  count(rol, sort = TRUE) |>
  filter(! is.na(rol)) |>
  plot_ly(y = ~reorder(rol, n), 
          x = ~n, 
          type = 'bar', 
          orientation = 'h',
          marker = list(color = '#198754'),
          hovertemplate = "%{x}<br>Cantidad: %{y}<extra></extra>") |>
  layout(
    yaxis = list(title = ""),
    xaxis = list(title = "Cantidad"),
    margin = list(b = 100)
  )
```

### Column {width=50%}

```{r geografico}
#| title: "Eventos por Alcance Geográfico/Events by Geographic Reach"

eventos |>
  count(alcance, sort = TRUE) |>
  plot_ly(x = ~reorder(alcance, n), y = ~n, type = 'bar',
          marker = list(color = '#6f42c1'),
          hovertemplate = "%{x}<br>Cantidad: %{y}<extra></extra>") |>
  layout(
    xaxis = list(title = ""),
    yaxis = list(title = "Cantidad")
  )
```

## Row {height=35%}

### Column {width=50%}

```{r personas}
#| title: "Personas Alcanzadas por Año/People Reached Over the Years"

personas_por_anio <- eventos |>
  group_by(anio) |>
  summarise(total = sum(cantidad, na.rm = TRUE)) |>
  arrange(anio)

plot_ly(personas_por_anio, x = ~anio, y = ~total, type = 'bar',
        marker = list(color = '#20c997'),
        hovertemplate = "Año: %{x}<br>Personas: %{y: ,}<extra></extra>") |>
  layout(
    xaxis = list(title = "Año"),
    yaxis = list(title = "Personas Alcanzadas", tickformat = ",")
  )
```

### Column {width=50%}

```{r formato}
#| title:  "Evolución del Formato (Online vs Presencial)/ Format Evolution (Online vs In-Person)"

formato_por_anio <- eventos |>
  filter(anio >= 2015) |>
  count(anio, formato_cat) |>
  pivot_wider(names_from = formato_cat, values_from = n, values_fill = 0)

p <- plot_ly(formato_por_anio, x = ~anio)

# Agregar trazas solo si existen las columnas
if ("Online" %in% names(formato_por_anio)) {
  p <- p |> add_trace(y = ~Online, name = 'Online', type = 'bar', marker = list(color = '#0dcaf0'))
}
if ("Presencial" %in% names(formato_por_anio)) {
  p <- p |> add_trace(y = ~Presencial, name = 'Presencial', type = 'bar', marker = list(color = '#fd7e14'))
}
if ("Híbrido" %in% names(formato_por_anio)) {
  p <- p |> add_trace(y = ~Híbrido, name = 'Híbrido', type = 'bar', marker = list(color = '#6c757d'))
}
if ("Otro" %in% names(formato_por_anio)) {
  p <- p |> add_trace(y = ~Otro, name = 'Otro', type = 'bar', marker = list(color = '#adb5bd'))
}

p |>
  layout(
    barmode = 'stack',
    xaxis = list(title = "Año"),
    yaxis = list(title = "Cantidad de Eventos"),
    legend = list(orientation = 'h', y = -0.2)
  )
```

## Row {height=30%}

### Column {width=50%}

```{r top-instituciones}
#| title: "Top 10 Instituciones/Top 10 Institutions"

top_instituciones <- eventos |>
  filter(!is.na(institucion), institucion != "") |>
  count(institucion, sort = TRUE) |>
  head(10)

plot_ly(top_instituciones, y = ~reorder(institucion, n), x = ~n, 
        type = 'bar', orientation = 'h',
        marker = list(color = '#dc3545'),
        hovertemplate = "%{y}<br>Eventos: %{x}<extra></extra>") |>
  layout(
    xaxis = list(title = "Número de Eventos"),
    yaxis = list(title = ""),
    margin = list(l = 200)
  )
```

### Column {width=50%}

```{r rol-por-anio}
#| title:  "Distribución por Rol a lo Largo del Tiempo/Role Distribution Over Time"

rol_por_anio <- eventos |>
  filter(anio >= 2010) |>
  count(anio, rol) |>
  filter(!is.na(rol))

plot_ly(rol_por_anio, x = ~anio, y = ~n, color = ~rol, type = 'scatter', mode = 'lines+markers',
        hovertemplate = "Año:  %{x}<br>Rol: %{fullData. name}<br>Cantidad: %{y}<extra></extra>") |>
  layout(
    xaxis = list(title = "Año"),
    yaxis = list(title = "Cantidad"),
    legend = list(orientation = 'h', y = -0.2)
  )
```

# 📋 Tabla Completa/Complete Table

La fuente de estos datos son los informes de desempeño para INTA (1998-2022), previo a eso son los certificados que me otorgaron por las actividades realizadas y luego de 2022 es el registro que continúe realizando y que en general esta documentado en mi sitio web.  Sigo limpiando y mejorando los datos presentes por lo que el listado y los valores pueden cambiar. 

The source of this data is the performance reports for INTA (1998-2022). Prior to that, it is the certificates I was awarded for the activities carried out, and after 2022, it is the record I continue to keep, which is generally documented on my website. I continue to clean and improve the data presented, so the list and values may change. 

## Row

```{r tabla-completa}
#| title: "Todos los Eventos/My Full Event History"

eventos |>
  select(anio, nombre, institucion, evento, ciudad, lugar, formato, tipo, cantidad, rol, links) |>
  arrange(desc(anio), nombre) |>
  DT::datatable(
    options = list(
      pageLength = 25,
      scrollX = TRUE,
      dom = 'Bfrtip',
      buttons = c('copy', 'csv', 'excel'),
      language = list(
        search = "Buscar:",
        lengthMenu = "Mostrar _MENU_ eventos",
        info = "Mostrando _START_ a _END_ de _TOTAL_ eventos",
        paginate = list(
          first = "Primero",
          last = "Último",
          `next` = "Siguiente",
          previous = "Anterior"
        )
      )
    ),
    colnames = c(
      "Año" = "anio",
      "Nombre" = "nombre",
      "Institución" = "institucion",
      "Evento" = "evento",
      "Ciudad" = "ciudad",
      "Lugar/País" = "lugar",
      "Formato" = "formato",
      "Tipo" = "tipo",
      "Asistentes" = "cantidad",
      "Rol" = "rol",
      "Enlaces" = "links"
    ),
    filter = "top",
    rownames = FALSE,
    escape = FALSE
  ) |>
  DT::formatStyle(
    'Tipo',
    backgroundColor = DT::styleEqual(
      c('Course', 'Conference', 'Keynote', 'Invited Talk', 'Regular Talk', 'Panel'),
      c('#cfe2ff', '#d1e7dd', '#fff3cd', '#f8d7da', '#e2e3e5', '#d3d3f3')
    )
  )
```